【裁判字號】    97,聲判,43
【裁判日期】    970523
【裁判案由】    聲請交付審判
【裁判全文】
臺灣臺中地方法院刑事裁定              97年度聲判字第43號
聲  請  人
即告訴人    甲○○
代  理  人  劉喜律師
被      告  乙○○
上列聲請人因告訴被告過失致死案件，不服臺灣高等法院臺中分
院檢察署檢察長駁回再議之處分（97年度上聲議字第658號），
聲請交付審判，本院裁定如下：
    主    文
聲請駁回。
    理    由
一、聲請交付審判意旨略以：
（一）查聲請人即告訴人（下稱聲請人）甲○○之母親即受害人
      蔡素娥與祖母蔡李秀鳳，於民國九十六年二月二十四日下
      午十六時十三分許，在臺中縣大雅鄉○○路上由西往東（
      即由大雅往神岡）方向行走，並順向靠右直行於和平路之
      路邊，行經臺中縣大雅鄉○○路二四八號處，遭林淑樺所
      駕駛車牌號碼OL—三二八一號自小客車撞擊，造成受害者
      蔡素娥受有頭胸腹部挫創、外傷性休克而死亡，蔡李秀鳳
      受有頭胸部挫傷、顱內出血及胸腔內出血死亡，有相驗屍
      體証明書可憑。
（二）又林淑樺與被告乙○○係男女朋友關係，二人當日係於爭
      吵後，竟分別各駕一部車輛，且係高速行駛於和平路上追
      逐，林淑樺所駕駛車牌號碼OL—三二八一號自小客車左側
      係遭被告所駕駛車牌號碼A八—四七四九號自小客車以其
      右後方擦撞到，造成林淑樺之車輛向右前方偏向，而撞及
      受害者二人，使受害人慘死，令聲請人痛心，由卷內被告
      所駕車輛照片，可看出被告所駕A八—四七四九號車輛之
      右方及右後方均留有林淑樺所駕OL—三二八一號紅色車漆
      之刮痕，堪認當時係如林淑樺所述「我知道在和平路支線
      與和平路交會路口的地點我有停紅綠燈，等燈起步時，乙
      ○○就從我的左側超車，撞到我的車頭的左前方，導致我
      失控撞上路旁的電線桿」等情，遂發生本件事故，故受害
      人二人之死亡與被告之駕駛行為有相當因果關係。
（三）證人葉真蓉在警詢中，已有證述兩車有碰撞：查本件肇事
      者林淑樺所駕車牌號碼OL—三二八一號自小客車左側係遭
      被告所駕車牌號碼A八—四七四九號自小客車未予保持安
      全距離超車，以致被告之汽車右後方擦撞到林淑樺上揭自
      小客車之左前方，造成林淑樺之車輛向右前方偏向，而撞
      及受害者二人，才造成受害人二人當場慘死，被告未注意
      車前狀況，係違反道路交通安全規則第九十四條第三項之
      「汽車行駛時，駕駛人應注意車前狀況及兩車併行之間隔
      ，並隨時採取必要之安全措施」，此由證人葉真蓉於九十
      六年二月二十五日在臺中縣警察局豐原分局大雅交通小隊
      處理道路交通事故談話紀錄表內陳述：「‧‧‧未目睹兩
      車發生碰撞，有聽到紅色車剎車聲，及加油聲，因紅色車
      尾有塵土飛揚，但我覺銀色自小客車開得有點快」、「因
      感覺銀色自小客車車尾好像有被車撞而注意該車」等內容
      可知一個事實，即證人葉真蓉因感覺銀色自小客車車尾好
      像有被車撞而注意該車，可見肇事前被告銀色自小客車車
      尾確有撞到林淑樺所有紅色的車，證人與被告銀色車會車
      ，之後即看到紅色車在肇事地點前先打轉約三圈後隨即失
      控再撞路旁後再反彈停止，以上已係整個發生之過程，雖
      因紅色車車尾飛塵飛揚，故稱未看到兩車發生碰撞，但證
      人已有覺得銀色自小客車開得有點快，且感覺銀色自小客
      車車尾好像有被車撞而注意該車，更可證明林淑樺有停紅
      燈（故有剎車聲）再起步（故有加油聲），而起步後即遭
      被告的銀色車自左方向右前方超車，紅色車並遭銀色車右
      後方擦撞，才失控造成本件車禍，故被告確有過失。原檢
      察官就上揭細節為何不採，亦未見說明交待，即有刑事訴
      訟法第三百七十九條第十款漏未調查証據、第十四款理由
      不備之當然違背法令。
（四）原檢察官就林淑樺所述「我知道在和平路支線與和平路交
      會路口的地點我有停紅綠燈，等綠燈起步時，乙○○就從
      我的左側超車，撞到我的車頭的左前方，導致我失控撞上
      路旁的電線桿」（詳見臺灣臺中地方法院檢察署九十六年
      九月二十七日訊問筆錄第三頁）為何不可採？而另認為被
      告所述「在行進當中我女朋友的車便撞到我車子右後輪處
      ，第一次我認為她是不小心，但到清泉崗大門前路口我將
      車子停下等著要左轉和平路，約二至三秒時間，她又撞上
      我的車子正後方的保險桿，這次又追撞我因此我認為二次
      追撞她是故意的，我不想理她左轉和平路繼續行駛直到事
      故發生地點」（詳見臺中縣警察局豐原分局九十六年二月
      二十四日道路交通事故調查筆錄）為可採？原檢察官（聲
      請人誤載為原審，下同）未在理由中交待，即有刑事訴訟
      法第三百七十九條第十四款理由不備之當然違背法令。
（五）又原檢察官為何就證人葉真蓉於九十六年二月二十五日在
      臺中縣警察局豐原分局大雅交通小隊處理道路交通事故談
      話紀錄表所證「因感覺銀色自小客車車尾好像有被車撞而
      注意該車」即在和平路上乙○○之銀色自小客車尾有被車
      撞一情，與乙○○在臺中縣警察局豐原分局九十六年二月
      二十四日道路交通事故調查筆錄表示：「在和平路上就沒
      有再與她的車輛發生碰撞」等情不同，就此部分對被告不
      利之事實，原檢察官卻未調查，亦未在理由中交待，自有
      同條第十款、第十四款違背法令。再者原檢察官就證人葉
      真蓉所稱之「銀色自小客車車尾」究係車尾右側、或車尾
      左側、或車尾正後方，原檢察官均未查明，有刑事訴訟法
      第三百七十九條第十款漏未調查証據之當然違背法令。
（六）原檢察官就證人葉真蓉於臺灣臺中地方法院檢察署九十六
      年四月十一日訊問筆錄證稱「我走和平路從神岡鄉往大雅
      的方向行駛，我看到一臺紅色的自小客車，是沿和平路往
      大雅往神岡的方向走，她過一個紅綠燈，有剎車再加速的
      情形，後面的塵土飛起來」等語，可知證人係指先看到紅
      色的車子，嗣後檢察官再問「是否有看到另一臺銀色的車
      子？」時，證人證稱：「有，當時我看到的時候，銀色的
      車子是開在紅色車的前面，速度很快」，雖後來證人改稱
      「我看到時銀色車子是開在紅色車子的前面」，惟證人一
      再強調「銀色自小客車開得有點快」及「速度很快」、「
      紅色車子後面的塵土飛起來」、「因為她的車子在行徑當
      中塵土飛揚，有遮住部分的視線」，則焉能排除被告以高
      速行駛超越及追撞林淑樺的紅色車子呢？因原檢察官均未
      詳查，亦未交待，有刑事訴訟法第三百七十九條第十款漏
      未調查證據、第十四款理由不備之當然違背法令。
（七）本件係被告追逐駕駛，以一般常情，其應可預見極可能撞
      擊路人，竟無視路人之生命安全，才導致告訴人之母親蔡
      素娥及祖母蔡李秀鳳等二人死亡，被告不能卸責，因原不
      起訴處分，多處漏未調查，且理由不備及矛盾，致造成錯
      誤，為此聲請交付審判，俾資救濟。
二、按告訴人不服上級法院檢察署檢察長或檢察總長認再議為無
    理由而駁回之處分者，得於接受處分書後十日內委任律師提
    出理由狀，向該管第一審法院聲請交付審判。法院認為交付
    審判之聲請不合法或無理由者，應駁回之，刑事訴訟法第二
    百五十八條之一、第二百五十八條之三第二項前段分別定有
    明文。本件聲請人以被告涉犯過失致死罪嫌，向臺灣臺中地
    方法院檢察署檢察官提出告訴，經該署檢察官於九十六年十
    一月二十五日以九十六年度偵字六三七四號為不起訴處分，
    聲請人不服，聲請再議，經臺灣高等法院臺中分院檢察署檢
    察長核認再議有理由，並以九十七年度上聲議字第一九八號
    發回續行偵查；嗣臺灣臺中地方法院檢察署檢察官偵查終結
    ，仍認被告犯罪嫌疑不足以九十七年度偵續字第八十三號為
    不起訴處分後，聲請人不服，聲請再議，經臺灣高等法院臺
    中分院檢察署檢察長以九十七年度上聲議字第六五八號認再
    議之聲請無理由予以駁回。聲請人於九十七年四月三十日收
    受該駁回再議處分書，並於法定期間內即九十七年五月八日
    委任劉喜律師向本院聲請交付審判等事實，業經本院調閱臺
    灣臺中地方法院檢察署九十六年度相字第三四三號、九十六
    年度偵字第六三七四號、九十七年偵續字第八十三號、臺灣
    高等法院臺中分院檢察署九十七年度上聲議字第六五八號等
    卷證審認無誤，其聲請交付審判合於法定程式，合先敘明。
三、次按刑事訴訟法於九十一年二月八日經修正公布，新增前述
    第二百五十八條之一規定，此乃對於「檢察官不起訴或緩起
    訴裁量權」制衡之一種外部監督機制，此時，法院僅在就檢
    察官所為不起訴或緩起訴之處分是否正確加以審查，以防止
    檢察機關濫權，依此立法精神，法院就聲請交付審判案件之
    審查，所謂「得為必要之調查」，其調查證據之範圍，自應
    以偵查中曾顯現之證據為限，不可就告訴人新提出之證據再
    為調查，亦不可蒐集偵查卷以外之證據。又依新修正刑事訴
    訟法第二百六十條對於不起訴處分已確定或緩起訴處分期滿
    未經撤銷者得再行起訴之規定，其立法理由說明，本條所謂
    不起訴處分已確定者，係包括「聲請法院交付審判復經駁回
    者」之情形在內，則法院就聲請交付審判案件之審查，所謂
    「得為必要之調查」，其調查證據範圍，自更應以偵查中曾
    顯現之證據為限，不得就告訴人新提出之證據再為調查，亦
    不可蒐集偵查卷以外之證據，否則，將與刑事訴訟法第二百
    六十條之再行起訴規定，混淆不清。
四、經查：前開駁回再議處分之主要理由暨所據事證，業經本院
    調閱前開卷證後詳予審認核閱屬實，而聲請人聲請交付審判
    之理由，固如前述，然查：本件聲請人甲○○之母親蔡素娥
    與祖母蔡李秀鳳遭林淑樺所駕駛之OL—三二八一號自小客車
    撞擊致死等情，聲請人並不爭執，是本件爭點在於被告是否
    亦構成過失致死罪，而本件被告是否構成過失致死罪，所應
    究明者，厥為肇事現場當時被告是否有以其所駕駛車牌號碼
    A八—四七四九號銀色自小客車之右後方擦撞林淑樺所駕駛
    之OL—三二八一號紅色自小客車左側，致林淑樺之車輛向右
    前方偏向，而撞及受害者二人？經查，被告於警詢、偵查中
    辯稱：「一開始我們先到神岡鄉○○○○○道（事故地點前
    不遠處）那邊談話，在談話中已有發生口角，之後我女朋友
    開車離開我便跟在後方，繞了一大圈後又回到大雅中清路上
    往沙鹿方向，到了漢翔工業附近後又迴轉，不久又迴轉（往
    大雅方向），停在路旁我下車到她車上，又繼續與我女朋友
    談話，仍然為了之前的談話發生口角，之後我下車她便將車
    開走，我就繼續開車跟在後方，途中她有將車子停在路旁，
    我便超車後她便換成在我後方，沿路快到了清泉崗的大門路
    口前，在行進當中我女朋友的車便撞到我車子右後輪處，第
    一次我認為她是不小心，但到了清泉崗大門前路口我將車子
    停下等著要左轉和平路，約二至三秒時間，她又撞上我的車
    子正後方的保險桿，這次又追撞我因此我認為第二次的追撞
    她是故意的，我不想理她左轉往和平路繼續行駛直到事故發
    生地點，在和平路上就沒有再與她的車輛發生碰撞。」、「
    （你在和平路上時速為多少公里？你女朋友的車子跟在你後
    方大概有多遠的距離？）覺得很快但速度多少不曉得。剛開
    始車跟得很近，但到事故地點前已拉開很長的距離。」、「
    （之後當你駕車進入和平路往神岡方向行駛時欲前往何處？
    車速為何？兩車的相對位置為何？）我當時並未想到要去何
    處，當時時速我覺得比之前每小時六十至七十公里快，但我
    並不知道當時時速，剛進入和平路時林淑樺與我車距接近，
    接著我加速我將車距拉開，沿路行駛經過之號誌為綠燈，我
    經過了紅綠燈約一至二秒我由車內後視鏡發現林淑樺車還在
    我車後方。」、「（你如何得知林淑樺發生交通事故？）我
    由車內後視鏡看到林淑樺的車正撞上路旁之牆壁。」、「（
    林淑樺開車撞你的經過？）第一次林淑樺開車撞我是在中清
    路上清泉崗門口附近，她車子的左前方撞到我車子右後輪，
    我沒有停下來，因為當時車子很多。第二次是在清泉崗基地
    門口的紅綠燈，我在等紅綠燈。準備左轉去和平路，當時我
    完全靜止，她突然用車頭撞我後方的保險桿，我沒有下來，
    我就直接轉到和平路上去了。因為該地點已經離我們上班的
    龍成川菜館很近，我想有事至川菜館再說，之後，我都是開
    在前面，我是走新的和平路經過紅綠燈後，沒多久，從照後
    鏡發現林淑樺所駕駛紅色車子撞到路旁的鐵皮，再反彈停在
    車道上，我立刻踩剎車，迴轉回來看車禍的情形。」等語（
    詳見九十六年相字第三四三號相驗卷宗第八至九頁、第十三
    頁、九十六年偵字第七六三九號偵卷第七頁）。經查：(1)證
    人林淑樺於偵查中先後供稱：「（車禍如何發生？）昨天（
    九十六年二月二十四日）下午我在二點過後，在和平路上與
    乙○○吵架，吵完架後，我就開車離開，之後的事我都忘了
    ，我當時有吃憂鬱症的藥，且我有喝高粱酒，我意識不清。
    」、「（何時開車離開？）我在九十六年二月二十四日下午
    二點多，開OL—三二八一號自用小客車離開，我走中山路（
    神岡鄉），再轉和平路，之後的事我就忘記了。」、「（有
    無開車撞乙○○的車？）我忘記了。」、「（車禍發生前有
    無剎車？）從與乙○○在自行車道上發生爭吵離開後，之後
    發生的事，我都忘記了。」；「（（提示乙○○、林淑樺案
    發當日行走路線圖及照片）有何意見？）我們是從和平路即
    圖上二車出發的地點出發，不過並沒有往工作地點龍成餐館
    ，而是直接往清泉崗基地方向走，我們一出發沒多久我就用
    車頭撞乙○○的車尾，是在清泉崗基地的附近，是在和平路
    的支線，後來才轉到中清路四段，在中清路上行走我就沒有
    記憶，後來又繞回來走和平路的支線，我忘記乙○○是在我
    前面或是後面。不過我知道在和平路支線與和平路交會路口
    的地點我有停等紅綠燈，等綠燈起步時，乙○○就從我的左
    側超車，撞到我的車頭的左前方，導致我失控撞上路旁的電
    線桿。」、「（妳是在何地用車頭去撞乙○○的車尾？）我
    記憶中有走到和平路舊線，就在發生車禍前，我們在和平路
    上約見面後，車子就往中清路方向開，走和平路舊線，之後
    先在和平路舊線上我車頭煞車不及撞到乙○○的車尾，然後
    再往中清路上開，繞來繞去後又左轉和平路支線，過了清泉
    崗基地大門，走到紅綠燈那裡，就是肇事地點的那個紅綠燈
    ，我是在行走當中，他從我的後面左側超車，我們的速度都
    很快，那時我還在開的時候，他就超車切入我的車前面，不
    知是要將我攔停還是超車而已，他的右後車車身撞到我車子
    左前車頭，之後我就往右邊偏滑，好像撞到電線桿，眼前就
    全是碎玻璃，眼前一片黑了。」云云（詳見九十六年相字第
    三四三號相驗卷宗第六十一至六十二頁、九十六年偵字第七
    六三九號偵卷第三十四頁反面、九十七年偵續字第八十三號
    偵卷第二十頁），是林淑樺就肇事現場當時有無與被告所駕
    駛之銀色自小客車衝撞及衝撞當時究係綠燈起步或高速行駛
    中，前後供述均不一致，尚難僅憑其片面指述，逕為被告不
    利之證據，此部分原不起訴處分書亦有所說明，故聲請人以
    原檢察官竟未斟酌林淑樺對被告不利陳述一節而為爭執，尚
    屬無據。(2)又證人葉真蓉於警詢中證稱：「（請你詳述所見
    肇事車輛行向、車道及肇事經過情形？）當時我駕駛自小客
    車NC—二七八三沿和平路由神岡鄉往大雅鄉○○路方向行駛
    ，行駛到肇事地點時，先與銀色自小客車會車後即看到紅色
    的自小客車於肇事地點前先打轉約三圈後隨即失控再撞路旁
    後再反彈停止，未目睹兩車發生碰撞，有聽到紅色車煞車聲
    及加油聲，因紅色車尾有飛塵飛揚，但我覺得銀色自小客車
    開得有點快。」、「（你目擊事故發生時的所在位置、方向
    及正做何事？你如何察覺事故發生？）當時我開車在對向車
    道，看正前方。因感覺銀色自小客車車尾好像有被車撞而注
    意該車。」、「（事故發生時你目擊時之相關位置為何？發
    現何車輛經過該處？）當時目擊紅色自小客車開始有灰塵及
    聲響時約距離我有六、七十公尺左右，當時我時速約四十公
    里左右行駛，當該自小客車打轉停下時我也到達他的前方但
    是在對向車道。當時在我發現該紅色自小客車開始發生事故
    時，我的對向車道一輛銀色自小客車正好約距離我一輛機車
    的距離與我會車而過，之後發生事故之紅色自小客車停止後
    該銀色之自小客車便馬上迴轉超越我車子停在路旁，駕駛下
    車查看躺在路邊之行人及紅色自小客車駕駛人，因當時我有
    稍微停下車所以有發現該情形。」、「（當時有無發現紅色
    之自小客車（OL—三二八一）及銀色自小客車（A八—四七
    四九）之相關位置？行駛當中有無危險駕駛之動作？）當我
    一開始有發現銀色自小客車車子時，該車是剛過了路口紅綠
    燈進入另一路口，之後要與該銀色自小客車（A八—四七四
    九）會車時才發現該紅色自小客車（OL—三二八一）」等語
    （詳見九十六年相字第三四三號相驗卷宗第七十頁、第一０
    五頁）；於偵查中則證稱：「（九十六年二月二十四日下午
    四時是否有駕車行經臺中縣大雅鄉○○路二四八號目睹車禍
    的發生？）我走和平路從神岡往大雅的方向行駛，我看到一
    臺紅色的自小客車，是沿和平路由大雅往神岡方向走，她過
    一個紅綠燈，有煞車再加速的情形，後面的塵土飛起來，後
    來車子就打轉幾圈，然後撞到路旁的鐵皮，再反彈回來停在
    路上。」、「（是否有看到另一臺銀色的車子？）有，當時
    我看到的時候，銀色的車子是開在紅色的車子前面，速度很
    快。」、「（有無看到銀色車與紅色車有碰撞？）沒有，我
    看二臺車時，他們兩臺車子的距離約三、四臺車子的長。」
    、「（你是看到銀色車子開在紅色車子的前面？）是。我看
    到時銀色車子是開在紅色車子的前面，紅色的車子正在加速
    ，後來才發生車禍。」、「（有無看到銀色車子原本是在紅
    色車子後方，有超車或碰撞紅色的情形？）沒有，我看到時
    ，銀色車子都是在紅色車子的前方」、「（紅色車子發生碰
    撞後，你有無停下來？）紅色車子碰到鐵皮彈回來後，我當
    時有將車子停下來，我是停在我的車道上，該紅色車子還在
    我的前方，那時銀色車子已經開至我後方了，我從後視鏡看
    到他有立刻迴轉，而且有下車過來看紅色車子，他車子是停
    在紅色車子前面。」、「（在你跟銀色自小客車會車前，你
    有無目視到前方這二部車之動態？）因為我們行駛的路段有
    點往右彎又往左，我的右前方有棵大樹遮住視線，到肇事路
    段因路段變窄，我有點減速，對向又剛好沒車，我就想說前
    面怎麼會有部銀色的車開得很快，我就想它是否在跟人家追
    逐，就是有人在追它或它在追人的感覺，因為這路段不應該
    開這麼快，那時我還沒注意到那紅色的車，這臺車跟我會車
    過後，我從後視鏡看到他的左後車尾有撞到的痕跡，我沒理
    它就看前面，看到一臺紅色的車在原地，好像要加速，好像
    賽車甩尾的感覺，後面的沙子就飛起來。」、「（銀色自小
    客車除了車速較快之外，有無其他在路上併排競駛、甩尾或
    其他危險駕駛之動作？）沒有。」、「（有無跨越來車之車
    道？）沒有。那時間只有那臺車，它僅在它的車道行駛，無
    逆向行駛。」、「（它有無在它的車道倒車行駛？）我所看
    到的是沒有。」、「（你在交通小隊作筆錄時有提到感覺銀
    色自小客車車尾好像有被撞到才注意到該車？）我是在會車
    之後看到它的車尾有車損，才會注意到它，我才會這樣講。
    」等語（詳見九十六年偵字第七六三九號偵卷第五頁至六頁
    、九十七年偵續字第八十三號偵卷第十九頁至第二十三頁）
    ，是細觀證人葉真蓉上開證詞，均明確證稱係先與乙○○所
    駕駛之銀色自小客車會車後，旋即目擊前方對向車道之林淑
    樺所駕駛之紅色自小客車於肇事地點前先打轉數圈後失控撞
    上路旁，當時銀色自小客車開在紅色自小客車前方，兩臺車
    子的距離約三、四臺車子長，二臺車之間並未有超車或碰撞
    的情形，而會注意到銀色自小客車則係因該車車尾似有被車
    撞擊的情形，並未親見被告所駕駛車輛在肇事現場有擦碰撞
    林淑樺所駕駛之車輛，核與被告前開所述肇事現場情節相符
    ，則告訴人認「證人葉真蓉因感覺銀色自小客車車尾好像有
    被車撞而注意該車，可見肇事前被告銀色自小客車車尾確有
    撞到林淑樺所有紅色的車‧‧‧，更可證明林淑樺有停紅燈
    （故有剎車聲）再起步（故有加油聲），而起步後即遭被告
    的銀色車自左方向右前方超車，紅色車並遭銀色車右後方擦
    撞，才失控造成本件車禍，故被告確有過失」等情，容係誤
    認證人葉真蓉之原意，並過度解釋證人葉真蓉之證述內容，
    尚不足採。(3)又查，被告所駕駛之車牌號碼A八—四七四九
    號銀色自小客車右後車身處，在右後車輪之車體輪弧「內緣
    」（指相對於輪胎胎面之輪弧內側）前半段下方，因擦撞而
    附著寬約０‧五至一公分、長約二十公分之紅色車漆痕跡（
    高度約在距離地面三十公分至五十公分之區間），且在車體
    輪弧內緣附著之紅色車漆，明顯往前延伸至該車右後車門下
    方，油漆擦痕由深至淺，有卷附九十七年三月二日拍攝之照
    片三張在卷可稽（詳見九十七年偵續字第八十三號偵卷第八
    十三頁至第八十五頁），而林淑樺所駕駛之紅色自小客車於
    肇事現場造成本件二人死亡之重大傷亡車禍，顯見林淑樺係
    於高速行駛間肇事，則上開擦撞痕跡如係二車在高速行駛狀
    態下碰撞，豈有可能被告車右後輪之車體輪弧處僅留有林淑
    樺車之紅色車漆，而無因高速撞擊所產生之明顯凹陷痕跡，
    且被告車右後輪之車體輪弧前半段之「內緣」，其方向係朝
    向車之後方，則若非被告倒車衝撞林淑樺所駕駛之紅色自小
    客車或林淑樺自行衝撞被告所駕駛車輛，實難想像被告如何
    以車朝向後方之右後輪車體輪弧前半段之「內緣」去撞擊林
    淑樺駕駛之紅色自小客車而留下前開擦痕。再佐以，依證人
    葉真蓉前開證詞內容，其於肇事現場目擊被告車輛時被告並
    無倒車行駛情形，而係高速向前行駛中，且領先林淑樺駕駛
    車輛已有相當距離，二車在肇事現場並無相互碰撞情事，而
    被告及林淑樺亦均陳稱二人在行經案發現場前即曾發生碰撞
    ，且係林淑樺所駕駛之車輛擦撞被告所駕駛之車輛，則被告
    車輛右後輪之車體輪弧內緣附著之紅色擦撞痕跡，顯非本件
    車禍肇事現場當時二車間擦撞所致，而應係在車禍肇事之前
    即已造成，與本件車禍肇事原因尚屬無涉，應堪認定。而被
    告於肇事現場並無併排競駛、甩尾或其他危險駕駛之動作，
    亦據證人葉真蓉證述明確，則被告縱有如證人所述高速行駛
    之事實，惟在無其他證據證明被告車輛確有追撞林淑樺駕駛
    之紅色自小客車前，尚難認其高速行駛與林淑樺酒後車禍肇
    事之過失致死間有何相當因果關係，自難遽指被告有何過失
    致死犯行。綜上所述，聲請人空言指摘被告有高速行駛超越
    及追撞林淑樺駕駛之紅色自小客車致受害人蔡素娥及蔡李秀
    鳳二人死亡，尚屬無據。此外，復查無其他積極證據足認被
    告有何過失致死之罪嫌，尚難僅憑聲請人片面之指訴，遽為
    不利被告犯罪事實之認定。
五、綜合上情，前開不起訴處分書及駁回再議理由暨事證，經本
    院調取各該偵查案卷全卷核閱，認均屬有據，且查無「聲請
    人所指摘不利被告之事證未經檢察機關詳為調查或斟酌，或
    不起訴處分書所載理由違背經驗法則、論理法則或其他證據
    法則」等得據以交付審判之事由存在。故聲請人聲請交付審
    判，為無理由，應予駁回。
六、依刑事訴訟法第二百五十八條之三第二項前段，裁定如主文
    。
中    華    民    國    97    年    5     月    23    日
                  刑事第十庭    審判長法  官  賴妙雲
                                      法  官  黃家慧
                                      法  官  黃炫中
上正本證明與原本無異。
不得抗告。
                                      書記官  黃珮華
中    華    民    國    97    年    5     月    23    日


司法院資訊處製作；財團法人民間司法改革基金會備份。
